Config:
  hfst:
    Gen: ../bin/olo-gen.hfstol
    Morph: ../bin/olo.hfstol
  xerox:
    Gen: ../bin/iolo.fst
    Morph: ../bin/olo.fst
    App: lookup

Tests:

# todo:
# Proofread the gold standard (below)
# Then: run analyser, then correct. 


  Verb - tulla: # Verb 'to come / tulla' - full paradigm
     tulla+V+Ind+Prs+ScSg1: tulen
     tulla+V+Ind+Prs+ScSg2: tulet
     tulla+V+Ind+Prs+ScSg3: tulou
     tulla+V+Ind+Prs+ScPl1: tulemmo
     tulla+V+Ind+Prs+ScPl2: tuletto
     tulla+V+Ind+Prs+ScPl3: tullah

     tulla+V+Ind+Prt+ScSg1: tulin
     tulla+V+Ind+Prt+ScSg2: tulit
     tulla+V+Ind+Prt+ScSg3: tuli
     tulla+V+Ind+Prt+ScPl1: tulimmo
     tulla+V+Ind+Prt+ScPl2: tulitto
     tulla+V+Ind+Prt+ScPl3: tuldih
     
     tulla+V+Ind+PrfPrc: tulluh
     tulla+V+Ind+PrfPrcPl3: tuldu
          
     tulla+V+Cond+Prs+ScSg1: tulizin
     tulla+V+Cond+Prs+ScSg2: tulizit
     tulla+V+Cond+Prs+ScSg3: tuliz
     tulla+V+Cond+Prs+ScPl1: tulizimmo
     tulla+V+Cond+Prs+ScPl2: tulizitto
     tulla+V+Cond+Prs+ScPl3: tuldais

     tulla+V+Cond+Prt+ScSg1: tulluzin
     tulla+V+Cond+Prt+ScSg2: tulluzit
     tulla+V+Cond+Prt+ScSg3: tulluz
     tulla+V+Cond+Prt+ScPl1: tulluzimmo
     tulla+V+Cond+Prt+ScPl2: tulluzitto
     tulla+V+Cond+Prt+ScPl3: tuldanus





